臺灣高等法院高雄分院刑事裁定
111年度抗字第78號
抗  告  人  
即受刑人    陳程欽



上列抗告人因聲請撤銷緩刑案件，不服臺灣高雄地方法院中華民
國111年2月23日裁定（110年度撤緩字第142號），提起抗告，本
院裁定如下：
    主  文
抗告駁回。
    理  由
一、抗告意旨如附件「抗告狀」所載。
二、按「受緩刑之宣告而有下列情形之一，足認原宣告之緩刑難
    收其預期效果，而有執行刑罰之必要者，得撤銷其宣告：
    違反第74條第2項第1款至第8款所定負擔情節重大者。」刑
    法第75條之1第1項第4款定有明文。考其立法意旨，係採裁
    量撤銷主義，賦予法院撤銷與否之權限，法官應依職權本於
    合目的性為裁量，除認定被告於緩刑期間是否有違反所定負
    擔之事實外，尚須進一步審酌該違反情節是否重大至已難收
    緩刑之預期效果，而確有執行刑罰必要；至所謂「情節重大
    」，乃指受判決人顯有履行負擔之可能，而隱匿或處分其財
    產故意不履行、無正當事由拒絕履行或顯有逃匿之虞等情事
    者而言。
三、查抗告人即受刑人陳程欽（下稱抗告人）前因詐欺案件，經
    臺灣高雄地方法院以109 年度訴緝字第32號判決處有期徒刑
    7月，緩刑2年，並應向指定之機關提供90小時之義務勞務，
    而於民國109年8月12日確定，有該刑事判決及臺灣高等法院
    被告前案紀錄表在卷可稽。又抗告人經移送執行後，經臺灣
    高雄地方檢察署（下稱高雄地檢署）檢察官通知其履行義務
    勞務之期間為自109年8月12日起至110年8月11日止，抗告人
    經收受通知後，以其工作地點在臺中而聲請移轉至其他地方
    檢察署執行。惟經高雄地檢署檢察官依其聲請移轉由臺灣臺
    中地方檢察署（下稱臺中地檢署）代為執行後，抗告人僅於
    109年12月16日參加義務勞務說明會而有履行1小時之義務勞
    務，於110年1月12日至臺中地檢署檢察官指定之機關即臺中
    市立圖書館太平分館報到後，即未曾履行任何時數。嗣經臺
    中地檢署檢察官於110年2月1日、2月24日、4月15日、5月19
    日依抗告人留存之聯絡地址，數度發函通知抗告人應於110
    年8月11日前履行完成本件緩刑負擔，或因留存地址查無此
    址以致無法送達，或經送達後不獲置理。其中於110年3月3
    日，經臺中地檢署佐理員以電話聯繫上抗告人時，已明確提
    醒抗告人前情，並告知如其執行計畫有變，應主動聯繫該署
    ，然抗告人仍未依命履行，以致未於高雄地檢署檢察官指定
    之期間內完成90小時義務勞務等情，業經本院核閱高雄地檢
    署110年度執聲字第1518號卷、臺中地檢署109年度執護勞助
    字第57號卷無訛。是抗告人確有違反刑法第74條第2項第5款
    所定緩刑負擔之情形，足堪認定。
四、抗告人明知受緩刑之宣告，本應積極於檢察官所定之履行期
    間內完成所命之義務勞務，卻僅參與義務勞務說明會而履行
    1小時之義務勞務後，即故意未再履行任何時數；復經臺中
    地檢署檢察官數度發函通知履行，並明確提醒抗告人應履行
    前開義務勞務之義務後，竟仍置之不理，可見抗告人顯係故
    不履行本件緩刑所附之負擔。又抗告人在此期間內並無在監
    在押等不能履行義務勞務之正當事由，亦有臺灣高等法院被
    告前案紀錄表在卷可憑；復經原審函請抗告人說明其有何正
    當理由而未能按期履行緩刑條件，然抗告人亦全然置之不理
    ，亦經本院核閱原審110年度撤緩字第142號卷宗明確，可見
    抗告人毫不在意法院宣告緩刑之寬典，並漠視本件緩刑所附
    之負擔，益證其無正當事由即拒絕履行本件緩刑所附之負擔
    ，違反刑法第74條第2項第5款所定緩刑負擔情節重大，洵可
    認定。
五、本院審酌上揭抗告人違反刑法第74條第2項第5款所定負擔之
    情節，因而認原審以抗告人於受緩刑之宣告後，有故不履行
    前開判決所定負擔之情事，原宣告之緩刑顯難收預期效果，
    而有執行刑罰之必要，爰認檢察官之聲請撤銷緩刑為有理由
    ，裁定撤銷抗告人臺灣高雄地方法院109年度訴緝字第32號
    判決所為之緩刑宣告，經核於法尚無不合。抗告人執詞指摘
    原裁定不當，洵無理由，其抗告應予駁回。
據上論結，應依刑事訴訟法第412條，裁定如主文。
中　　華　　民　　國　　111 　年　　3 　　月　　28　　日
                    刑事第三庭  審判長法  官  吳進寶
                                      法  官  陳億芳
                                      法  官  徐美麗
以上正本證明與原本無異。
本裁定不得再抗告。
中　　華　　民　　國　　111 　年　　3 　　月　　28　　日
                                      書記官  吳宗霖